【裁判字號】    88,易,3915
【裁判日期】    890317
【裁判案由】    竊盜
【裁判全文】
台灣台中地方法院刑事判決                        八十八年度易字第三九一五號
    公  訴  人  台灣台中地方法院檢察署檢察官
    被      告  丙○○
右列被告因竊盜案件，經檢察官聲請以簡易判決處刑（八十八年度偵字第一五九三四
號），本院認不宜依簡易判決處刑，改依通常程序審理，並判決如左：
    主      文
丙○○竊盜，累犯，處有期徒刑柒月。
    事      實
一丙○○曾因竊盜案件，經本院判處有期徒刑二年，於民國八十四年九月二十九日
    執行完畢。緣丙○○於八十七年九月一日，在台中縣石崗鄉○○村○○路五七○
    巷一○之一號甲○○所經營之進吉汽車商行，以新台幣（下同）十二萬元，向甲○○購買車牌Ｂ５─４２５８號自小客車，丙○○先付訂金九千元，甲○○即將
    該車過戶並交付予丙○○使用，惟丙○○因無力支付其他車款，乃於同年九月十
    七日，將該自小客車、行車執照、汽車過戶登記車主聯及甲○○先前所交付二支
    鑰匙中之一支，歸還甲○○，雙方解除該汽車買賣契約。詎丙○○於八十八年五
    月十六日二十二時許，意圖為自己不法之所有，至前開進吉汽車商行，持預留之
    另一支鑰匙，竊取甲○○所有之該自用小客車，得手後，留供己用。嗣八十八年
    七月五日一時四十分許，丙○○駕駛該車輛，行經台中市○○路與中正路口，為
    警查獲。
二、案經台中市警察局移送台灣台中地方法院檢察署檢察官偵查聲請簡易判決處刑，
    本院改依通常程序審理。
    理      由
一、訊據被告坦承於前揭時地，以預留之鑰匙，開走車牌Ｂ５─４２５８號自小客車
    之事實，惟矢口否認竊行，辯稱：購車時計付十餘萬元予甲○○，八十七年九月
    間僅將車送修，八十八年五月十六日始前往取回自己之車輛，並非竊盜；又當日
    亦有向在場之修車師傅乙○○表示要再購買該自小客車云云。經查：(一)右揭事實
    ，業據被害人甲○○指述綦詳，並有車輛竊盜、車牌失竊資料個別查詢報表在卷
    可憑。(二)被告於偵查中業已坦承：「當時說要刷卡，因沒有刷卡機才無法付錢，
    後來我把車子還給他了」等語，顯見被害人指稱被告僅支付九千元訂金，嗣因無
    力支付車款，將車輛連同證件、鑰匙歸還，雙方解除該汽車買賣契約等情，殊值
    採信。被告於本院審理中改稱已支付十餘萬元之價金，嗣又稱不知已支付多少價
    金，其供述反覆不一，委無可取。(三)被告雖另辯稱八十八年五月十六日有向修車
    師傅乙○○表示要再購買該自小客車，隔幾天會來付款云云，惟證人乙○○到庭
    證述不知被告把車開走，當日未見過被告，被告亦未曾告知要買車等語，足見被
    告所辯，並非可採。況被告如真欲再購買該自小客車，豈有直到被查獲時，均未
    再與被害人甲○○洽談及交付價金之理。(四)綜上所述，被告先後所辯僅送修；或
    擬再購買，二者顯屬無法相容，應係臨訟編造之詞，意在卸責，不足採信。本件
    被告意圖為自己不法之所有而竊取上開自小客車之罪證已臻明確，其犯行洵堪認
    定。
二核被告所為，係犯刑法第三百二十條第一項之竊盜罪。查被告曾因竊盜案件，經
    本院判處有期徒刑二年，於八十四年九月二十九日執行完畢，有台灣台中地方法
    院檢察署刑案資料查註紀錄表及台灣高等法院被告全國前案紀錄表各一紙附卷可
    按，其於五年內再犯本件有期徒刑以上之罪，為累犯，應依法加重其刑。爰審酌
    被告犯罪之動機、目的、手段、所生危害及否認犯行之犯後態度等一切情狀，量
    處如主文所示之刑，以示懲儆。
三據上論斷，應依刑事訴訟法第四百五十二條、第二百九十九條第一項前段，刑法
    第三百二十條第一項第四十七條，罰金罰鍰提高標準條例第一條前段，判決如
    主文。
中      華      民      國    八十九    年      三      月     十七     日
                                      法  官  張 恩 賜
右正本證明與原本無異。
如不服本判決，應於判決送達後十日內向本院提出上訴狀，上訴於臺灣高等法院臺中
分院( 須附繕本 )。
                                      書記官
中      華      民      國    八十九    年      三      月     十七     日
附錄論罪科刑之法條︰
刑法第三百二十條第一項︰意圖為自己或第三人不法之所有，而竊取他人之動產者，
為竊盜罪，處五年以下有期徒刑拘役或五百元以下罰金。


司法院資訊處製作；財團法人民間司法改革基金會備份。
